【裁判字號】    98,重抗,10
【裁判日期】    980224
【裁判案由】    聲明異議
【裁判全文】
臺灣高等法院臺南分院民事裁定  98年度重抗字第10號
抗  告  人  甲○○
相  對  人  臺灣中小企業銀行股份有限公司
法定代理人  乙○○
上列抗告人因與相對人間請求清償債務強制執行聲明異議事件，
對於中華民國97年12月31日臺灣雲林地方法院所為97年度執字第
31798號裁定，提起抗告，本院裁定如下：
    主  文
抗告駁回。
抗告程序費用新臺幣壹仟元由抗告人負擔。
    理  由
一、抗告人抗告意旨略以：抗告人就本件強制執行事件，於民國
    （下同）97年12月30日聲明異議，嗣於98年1月8日接獲原審
    法院駁回聲明異議之裁定，並命抗告人提起債務人異議之訴
    。抗告人已於98年1 月16日，向原審法院刑事庭自訴訴外人
    偽造文書，請准暫緩執行命令之執行，待爭議解決後再為執
    行等語。
二、按強制執行法第12條第1 項規定：當事人或利害關係人對於
    強制執行命令，或對於執行法官、書記官、執達員實施強制
    執行之方法，強制執行時應遵守之程序，或其他侵害利益之
    情事，得於強制執行程序終結前，為聲請及聲明異議。且執
    行法院專司民事強制執行事務，對於私權之爭執，並無審認
    之權限。故在強制執行程序中，如涉及私權之爭執，而其權
    益關係未盡明確時，應由當事人另依民事訴訟程序謀求救濟
    ，要非強制執行法第12條第1 項聲明異議所能解決，最高法
    院著有79年度臺抗字第310 號裁判意旨足參。次按執行名義
    成立後，如有消滅或妨礙債權人請求之事由發生，債務人得
    於強制執行程序終結前，向執行法院對債權人提起異議之訴
    ，如以裁判為執行名義時，其為異議原因之事實發生在前訴
    訟言詞辯論終結後者，亦得主張之。執行名義無確定判決同
    一之效力者，於執行名義成立前，如有債權不成立或消滅或
    妨礙債權人請求之事由發生，債務人亦得於強制執行程序終
    結前提起異議之訴。又按強制執行程序開始後，除法律另有
    規定外，不停止執行。有回復原狀之聲請，或提起再審或異
    議之訴，或對於和解為繼續審判之請求，或提起宣告調解無
    效之訴、撤銷調解之訴，或對於許可強制執行之裁定提起抗
    告時，法院因必要情形或依聲請定相當並確實之擔保，得為
    停止強制執行之裁定，復為強制執行法第14條第1項、第2項
    、第18條所明定。
三、經查抗告人前雖以本件執行債權，係主債務人余文隆向相對
    人借款時，盜用並冒名抗告人之名義為連帶保證人，所產生
    之連帶保證債務，且相對人亦未經過對保程序，即貸款予余
    文隆所致，是抗告人之連帶保證無效，本件執行名義支付命
    令所示之債權無效等語，在原審法院聲明異議。然查抗告人
    所為該聲明異議之主張，係就連帶保證債務即本件執行債權
    是否存在，或另有其他私權之爭執，揆諸上揭說明，自應循
    債務人異議之訴或其他民事訴訟程序救濟，非聲明異議所能
    解決。原審就此本於同上見解，裁定駁回抗告人之聲明異議
    ，核無不合。至抗告人主張其已對主債務人余文隆，提起刑
    事偽造文書自訴，請求停止執行乙節，因依上揭強制執行法
    第18條第1 項規定，除法律另有規定外，強制執行程序不予
    停止，而提起刑事訴訟並非法律規定停止強制執行程序之事
    由，是抗告人以其提起刑事偽造文書自訴為由，請求停止本
    件強制執行程序，亦屬無據。抗告人如認本件有停止執行之
    必要，仍應依強制執行法第18條第2 項規定，於向原審法院
    民事庭提起債務人異議之訴時，並聲請裁定停止執行，附此
    敘明。
三、據上論結，本件抗告為無理由，應依強制執行法第30條之 1
    ，民事訴訟法第495 條之1第1項、第449條第1項、第95條、
    第78條，裁定如主文。
中    華    民    國    98    年    2     月    24    日
                  民事第四庭  審判長法  官  王惠一
                                    法  官  蘇重信
                                    法  官  林永茂
上為正本係照原本作成。
如不服本裁定，僅得於收受本裁定正本送達後10日內以適用法規
顯有錯誤為理由，向本院提出再抗告狀（須附繕本）依法應繳納
抗告費新台幣1千元，並委任律師為訴訟代理人始可再抗告。
中    華    民    國    98    年    2     月    24    日
                                    書記官  謝素嬿
【附記】
民事訴訟法第495條之1第2項準用同法第466條之1第1、2項規定
：
(1)對於第二審判決上訴，上訴人應委任律師為訴訟代理人。但上
  訴人或其法定代理人具有律師資格者，不在此限。
(2)上訴人之配偶、三親等內之血親、二親等內之姻親，或上訴人
  為法人、中央或地方機關時，其所屬專任人員具有律師資格並
  經法院認為適當者，亦得為第三審訴訟代理人。
民事訴訟法第466條之2：
  上訴人無資力委任訴訟代理人者，得依訴訟救助之規定，聲請
  第三審法院為之選任律師為其訴訟代理人。


司法院資訊處製作；財團法人民間司法改革基金會備份。
